臺灣臺中地方法院行政訴訟判決
111年度交字第2號
原      告  鼎晟投資股份有限公司

代  表  人  曾崧鈴  
被      告  臺中市交通事件裁決處
                      設臺中市○○區○○○路00號
代  表  人  黃士哲    住同上
訴訟代理人  黃曉妍律師
上列當事人間交通裁決事件，原告不服被告民國111年1月7日中
市裁字第68-GDJ200869號共裁決書，提起行政訴訟，本院判決如
下：
    主  文
原告之訴駁回。
訴訟費用新臺幣參佰元由原告負擔。
    事實及理由
一、程序事項：
　　按行政訴訟法第237條之7規定，交通裁決事件之裁判，得不
    經言詞辯論為之。本件屬交通裁決事件，依兩造所述各節及
    卷內資料其事證已臻明確，本院認無經言詞辯論之必要，爰
    不經言詞辯論而為判決。
二、事實概要：
　　原告所有號牌BAV-0603號自用小客車(下稱系爭車輛），於
    民國110年10月07日16時8分許，行經臺中市北屯區環中東路
    二段近太原路口，因「不遵守道路交通標線之指示」之違規
    行為，遭臺中市政府警察局第五分局（下稱舉發機關）員警
    認定該車違反道路交通管理處罰條例第60條第2項第3款之規
    定，逕行對車主即原告掣開第GDJ200869號舉發違反道路交
    通管理事件通知單。被告續於111年1月7日以中市裁字第68-
    GDJ200869號共裁決書（下稱原處分），依道路交通管理處
    罰條例第60條第2項第3款及「違反道路交通管理事件統一裁
    罰基準表」之規定，按期限內到案之基準，裁處原告第1階
    段罰鍰新臺幣（下同）900元。
三、原告主張略以：
　　該路段車流相當大，車輛行經該路段時為避免後方直行車輛
    堵塞而禮讓將車輛往右側車道偏移行駛槽化線。且依該照片
    原告前方車輛均往右側車道偏移行駛槽化線，故可資認定原
    告非故意違規行駛槽化線。再查道路交通管理處罰條例第7
    之1條開放民眾得檢舉事項46項目並不包含行駛槽化線在內
    等語。並聲明：原處分撤銷。
四、被告答辯略以：
    依道路交通管理處罰條例第7-1條第1項第16款之規定，民眾
    舉發案件包含同法第60條第2項第3款，故原告稱民眾得檢舉
    事項共46個項目中並不包含本件處罰條款，乃係對法有所誤
    認。系爭車輛行駛於快官霧峰線與臺中市北屯區環中東路二
    段交岔路口時，未循槽化線指示之路線並跨越行駛，違規行
    為事證明顯，自應受罰等語。並聲明：原告之訴駁回。
五、本院之判斷：
(一)按「汽車駕駛人，駕駛汽車有下列情形之一，而本章各條無
    處罰之規定者，處新臺幣9百元以上1千8百元以下罰鍰：三
    、不遵守道路交通標誌、標線、號誌之指示。」道路交通管
    理處罰條例第60條第2項第3款定有明文。又依違反道路交通
    管理事件統一裁罰基準表之規定，不遵守道路交通標誌標線
    、號誌之指示，期限內繳納罰鍰或到案聽候裁決者，統一裁
    罰基準900元。
(二)經查，依卷附110年11月29日中市警五分交字第1100054396
    號函檢附之民眾行車紀錄器擷圖（見本院卷第頁）所示，20
    21/10/07 16：08：20時至16：08：39時，號牌BAV-0603號
    自小客車(即系爭車輛)行經環中東路二段近太原路口時，由
    內側車道跨越槽化線變換至外側車道等情，亦為原告所不爭
    執。再者，行政處罰之主觀要件並不以故意為限，對於過失
    之違章行為同樣處罰，原告本件違規，縱無故意亦有過失，
    不得僅以路段車流相當大為由主張免罰，足認原告自構成道
    路交通管理處罰條例第60條第2 項第3 款「不遵守道路交通
    標線之指示」之違規行為。
(三)原告雖主張道路交通管理處罰條例第7之1條開放民眾得檢舉
    事項46項目並不包含行駛槽化線在內云云。惟查，新修正之
    道路交通管理處罰條例第7條之1，乃係於110年12月22日修
    正通過，經111年4月30日始施行，於本件民眾檢舉違規舉發
    時並無適用。再觀諸原告行為時之道路交通管理處罰條例第
    7之1條規定：「對於違反本條例之行為者，民眾得敘明違規
    事實或檢具違規證據資料，向公路主管或警察機關檢舉，經
    查證屬實者，應即舉發。但行為終了日起逾七日之檢舉，不
    予舉發。」，已明文賦予公路主管或警察機關得對於經查證
    屬實之交通違規行為，於事後進行舉發之權，是不論違規行
    為屬於何種態樣，皆得以經由民眾檢舉方式完成舉發。是原
    告所執上開主張，實屬對法規有所誤認，自不足採。
(四)綜上所述，原告違規事證明確，被告依法所為原處分並無違
    誤，原告訴請撤銷，為無理由，應予駁回。
六、本件事證已臻明確，兩造其餘主張及陳述，經核於判決結果
    不生影響，爰不逐一論列，附此敘明。
七、本件第一審裁判費為300元，應由原告負擔，爰確定第一審
    訴訟費用額如主文第2項所示。
據上論結，本件原告之訴為無理由，依行政訴訟法第237條之7、
第98條第1項前段、第237條之8第1項，判決如主文。
中　　華　　民　　國　 111　　年　　6　　月　　 2　　日
　　　　　　　　　行政訴訟庭　法　官   吳俊螢
上為正本係照原本作成。
如不服本判決，應於送達後20日內，向本院提出上訴狀，其未表
明上訴理由者，應於提出上訴後20日內向本院補提理由書（均須
按他造人數附繕本）。上訴理由應表明關於原判決所違背之法令
及其具體內容，或依訴訟資料可認為原判決有違背法令之具體事
實。
中　　華　　民　　國　　111 　年　　6 　　月　　2 　　日
                              書記官   王素珍